

RENAN MAIA

Endereço: Rua João de Macedo Ribeiro, 315 - Vila Itaim - SãoPaulo - SP - 08111-010 / 27 anos

E-mail: renan-contato@hotmail.com Celular: 11 95481-6957

RESUMO PROFISSIONAL

Representante Comercial, graduado em administração de empresas. Técnico em Operador de empilhadeira. Experiências nas empresas; 10º tabelião de Protestos, Gomes & Cobrança, Kika Confecções, Chocolates Brasil Cacau, Italma Holding, Editora Caras, CNA, Thanos Store (loja própria) e Oxford University Press.

Conhecimentos em informática no pacote office Microsoft Word (Avançado), Excel (intermediário), Power Point (Básico), Pipedrive e MKM, Facilidade com ferramenta de CRM.Desenvolvedor NoCode e disponibilidade de viagens.

EXPERIÊNCIA

02/2012 - 11/2013

10º TABELIÃO DE PROTESTO E LETRAS DE SÃO PAULO

Auxiliar administrativo

- Responsável por verificar a entrada e saída de correspondências, receber e enviar documentos, atender chamadas telefônicas, recepcionar o público em geral, fazer o arquivamento de documentos, manter atualizados os contatos da empresa, utilizando máquinas comuns em escritório, como por exemplo, impressoras, máquinas copiadoras, computadores e programas deplanilhas em geral.

Temporário /final de ano - 2014

KIKA CONFECÇÕES

Vendedor (Loja)

- Responsável por vender o produto da loja, compreendendo o comportamento do consumidor, realizando o atendimento ao cliente, por meio de técnicas de vendas e negociação, visando realizar vendas e fidelizar clientes.

03/2015 - 07/2015

GOMES & COBRANÇA

Auxiliar de Cobrança

- Responsável por atuar com envio de faturas e boletos bancários para os clientes e para acobrança bancária, fazendo o acompanhamento até seu recebimento.
- Desenvolvimento de relatórios, controle de documentos e atendimento aos clientes.

02/2016 - 11/2017

GRUPO DIGAMMA EDUCACIONAL

Gerente Administrativo/Comercial

- Responsável pela gestão da equipe, respondendo pelos recursos humanos, supervisionando o setor comercial sempre em busca do crescimento.
- Elaboração de relatórios gerenciais, dando assessoria a presidência da empresa, conduzindo reuniões semanais com os departamentos pertinentes para que tudo ocorressem perfeitamente.
- Experiência na coordenação comercial, responsável pelas atividades de vendas internas, orientando e controlando os vendedores e representantes no cumprimento de metas estabelecidas.
- Viagens mensais para as faculdades pertinente ao grupo elaborando relatórios gerenciais, controle de despesas e orientação aos departamentos sobre a política da empresa.

02/2019 - 05/2019

EDITORA CARAS - PJ

Consultor comercial

- Responsável pela prospecção de clientes, atuando na criação de ações estratégicas para crescimento das vendas, assim como visitas externas para fechamento dos contratos.

03/2018 - 01/2019

THANOS STORE

Gerente Comercial.

- Experiência na prospecção de clientes, atuando na criação de ações estratégias para crescimento das vendas, assim como na identificação das necessidades e demonstrações deprodutos e serviços.
- Atuação nas negociações com compradores, elaboração de pedidos e acompanhamento dasentregas, analisando a satisfação dos clientes, além do controle de pós-vendas.
- Responsável pelas pesquisas de produtos, preços e avaliação dos concorrentes, sugerindonovos nichos de mercados, focando no melhor atendimento ao cliente.

10/2019 - 03/2020

Oxford University Press

Consultor Comercial.

 Prospecção de clientes, reuniões até o fechamento do contrato, responsável pelo desenvolvimento de estratégias comercias e pesquisa de mercado. 05/2020 - 05/2021

Empório Santana

- Gerente Comercial.
- Prospecção de clientes, para vendas no atacado e no varejo, atendimento ao público, controle de estoque e propagandas comerciais em redes sociais.

08/2020 - Atual

Expenseon

Sales Representative SDR

- Prospecção de clientes, primeira abordagem e apresentação da empresa com foco em agendamentos de reuniões.

Desenvolvedor NoCode

Desenvolvimento de aplicativos voltados a banco de dados como ERPs, CRMs, E-commerce, Websites e WebApps. Utilizando ferramentas lowcode e nocode

Portifório: www.foodjets.com.br

FORMAÇÃO

JULHO/2010

ROTINAS DE ESCRITÓRIO

OUTUBRO/2014

OPERADOR DE EMPILHADEIRA

DEZEMBRO/2017 SUPERIOR EM ADMINISTRAÇÃO

JULJHO/2017
WORKSHOP GESTORES EDUCACIONAIS

HABILIDADE

- Gestão de pessoas
- Flexibilidade
- Visão no cliente

- Compreensão interpessoal e empatia
- Capacidade de liderança
- Trabalho em equipe

PERFIL PROFISSIONAL

Competente na gestão de ambientes de alto volume ou criticidade; e Hábil em interagir com clientes de todos os níveis socioeconômicos; Trabalhador, aprendizado rápido e capacidade de assumir novas responsabilidades.